# 陈版造纸生产线试生产期间收入、成本、费用入账问题

提问人：sunzbshiye 时间：2017-03-03 10:00:12
请教陈版：
某公司造纸生产线试生产已经 2 年，期间生产的纸尚未达到食品使用标准，于是均销售给关联企业用于工业用纸。 期间的收入、成本、费用均计入在建工程，请问是否合适？
瑞华研究2010-2016我找到了相关内容，问题1-1-13。但该问题解答未对收入、成本计入在建工程进行分析。
还望陈版赐教，谢谢！

回答人：chenyiwei
食品用纸和工业用纸的价格差异是否很大？作为工业用纸销售是否将导致该项目亏损？另外生产量与该生产线的设计产能之间是否存在重大差异？公司对该生产线下一步有何计划？